臺灣彰化地方法院刑事判決　　　　　　　99年度訴字第1566號
公　訴　人　臺灣彰化地方法院檢察署檢察官
被　　　告　許秉育
指定辯護人　林基豐　律師
上列被告因違反毒品危害防制條例等案件，經檢察官提起公訴（
99年度偵字第7914號），本院判決如下：
    主  文
本件除附表一至三補正欄之部分外，許秉育其餘被訴部分，公訴
不受理。
    理  由
一公訴意旨略以：被告許秉育於附表1所示時地，販賣第1級毒品
  海洛因與謝宗維，並於附表2所示時地，販賣第2級毒品甲基安
  非他命與謝細貴、蔡明昆，復於附表3所示時地，轉讓禁藥甲
  基安非他命與謝細貴、蔡明昆、賴憲佐，認被告涉有毒品危害
  防制條例第4條第1項之販賣第1級毒品罪嫌、第4條第2項之販
  賣第2級毒品罪嫌及藥事法第83條第1項之轉讓禁藥罪嫌。
二按起訴書，應記載犯罪事實及證據並所犯法條；起訴或其他訴
  訟行為，於法律上必備之程式有欠缺而其情形可補正者，法院
  應定期間，以裁定命其補正，刑事訴訟法第264條第2項第2款
  、第273條第6項定有明文。又起訴之程序違背規定者，應諭知
  不受理之判決，並得不經言詞辯論為之，刑事訴訟法第303條
  第1款、第307條亦有規定。經查：
  (一)公訴意旨所載犯罪事實，於繫屬本院之初，其附表1編號1、
    附表2編號1之各次犯罪時間與各次販賣毒品所得，附表3編
    號1至2之各次犯罪時間、各次犯罪地點，及附表3編號3之各
    次犯罪時間，皆以約略、選項之方式空泛記載，致無從特定
    審判範圍，難認已符刑事訴訟法第264條第2項第2款之規定
    ，經本院於民國100年1月11日裁定「檢察官應於20日內，以
    書狀補正起訴書附表1編號1、附表2編號1之各次犯罪時間與
    各次販賣毒品所得，附表3編號1至2之各次犯罪時間、各次
    犯罪地點，及附表3編號3之各次犯罪時間」（附表2編號2不
    在裁定命補正範圍），裁定已於100年1月19日送達檢察官，
    此有裁定、送達證書在卷可稽（本院卷第44至45、48頁）。
  (二)嗣檢察官於100年1月24日提出補充理由書到院，補正犯罪事
    實如附表1至3之補正欄所載（本院卷第49至52頁）。經核該
    等部分，已敘明各次犯罪時間、犯罪地點及販賣毒品所得等
    項，應認已合法補正；至其餘未補正部分，等於仍未記載犯
    罪事實。
  (三)另前揭補充理由書雖聲請傳喚證人賴憲佐，證明「被告於99
    年3月至5月間轉讓禁藥甲基安非他命予證人賴憲佐之各次時
    間、地點及金額」，並聲請調閱臺灣雲林地方法院99年度訴
    字第440號案件卷宗，證明「被告販賣甲基安非他命予證人
    蔡明昆之事實」，然此均為「調查證據之聲請」，非可與「
    起訴書犯罪事實之記載」同視；申言之，檢察官於案件起訴
    時，即有義務在起訴書內載明犯罪事實，以特定法院審判範
    圍，並使被告得據此攻擊防禦，如檢察官未先主張足以特定
    之犯罪事實，自不生其後如何調查證據之問題。況臺灣雲林
    地方法院99年度訴字第440號判決，就蔡明昆被訴部分業已
    確定，此有判決、臺灣高等法院被告前案紀錄表可憑（本院
    卷第55頁反面、第66至89頁），惟判決內亦無隻字認定本案
    被告是否有販賣甲基安非他命予蔡明昆之事實。是檢察官補
    充理由書上開聲請，亦難認已合法補正犯罪事實，等於仍未
    記載犯罪事實。
三綜上所述，除附表1至3補正欄之業經補正部分外，本件其餘犯
  罪事實，檢察官既未合法補正，依前開說明，其起訴之程序違
  背規定，爰不經言詞辯論，諭知不受理之判決。
據上論斷，應依刑事訴訟法第303條第1款、第307條，判決如主
文。
中    華    民    國   100    年    2     月    15    日
                  刑事第四庭    審判長法官      姚銘鴻
                                法      官      吳永梁
                                法      官      廖政勝
以上正本證明與原本無異。
如不服本判決，應於判決送達後10日內，向本院提出上訴狀（須
敘述具體理由，並附繕本，上訴狀勿逕送上級法院）。
中    華    民    國   100    年    2     月    15    日
                                    書記官      莊何江
附表1（販賣第一級毒品海洛因部分）
┌──┬───┬──────┬────────┬─────┬────────┐
│編號│ 對象 │交易毒品時間│交易毒品地點    │每次購買金│備註            │
│    │      │            │                │額（新臺幣│                │
│    │      │            │                │，下同）  │                │
├──┼───┼──────┼────────┼─────┼────────┤
│1   │謝宗維│99年4月及5月│雲林縣西螺鎮之西│1,000元或 │謝宗維係以門號  │
│    │      │期間之某4或5│螺國中附近      │2,000元   │0000-000000號、 │
│    │      │日（次數約4 │                │          │0000-000000號、 │
│    │      │或5次）     │                │          │0000-000000號電 │
│    │      │            │                │          │話與許秉育持用之│
│    │      │            │                │          │門號0000-000000 │
│    │      │            │                │          │號、0000-000000 │
│    │      │            │                │          │號、0000-000000 │
│    │      │            │                │          │號電話聯絡購買毒│
│    │      │            │                │          │品事宜          │
└──┴───┴──────┴────────┴─────┴────────┘
補正欄：
┌──┬──────────────────────────────────┐
│編號│犯罪事實                                                            │
├──┼──────────────────────────────────┤
│ 1  │許秉育於99年5月3日晚間8時至10時許間，在雲林縣西螺鎮西螺國中附近販賣 │
│    │第一級毒品海洛因2,000元予謝宗維。                                   │
└──┴──────────────────────────────────┘
附表2（販賣第二級毒品甲基安非他命部分）
┌──┬───┬──────┬────────┬─────┬────────┐
│編號│ 對象 │交易毒品時間│交易毒品地點    │金額      │備註            │
├──┼───┼──────┼────────┼─────┼────────┤
│ 1  │謝細貴│99年4月及5月│謝細貴位在彰化縣│1,000元、 │謝細貴係以門號09│
│    │      │期間（次數約│溪州鄉溪畔村西斗│1,500元、 │00-000000號電話 │
│    │      │10餘次）    │路448號住處前之 │2,000元、 │與許秉育持用之門│
│    │      │            │西斗路旁        │3,000元均 │號0000-000000號 │
│    │      │            │                │有，其中以│電話聯絡購買毒品│
│    │      │            │                │購買1,500 │事宜            │
│    │      │            │                │元之次數為│                │
│    │      │            │                │最多      │                │
├──┼───┼──────┼────────┼─────┼────────┤
│ 2  │蔡明昆│99年3月間某 │許秉育所駕駛而暫│2,000元   │蔡明昆係以門號09│
│    │      │日上午      │停在彰化縣員林鎮│          │00-000000號電話 │
│    │      │            │火車站附近路邊之│          │與許秉育所持用之│
│    │      │            │自小客車上      │          │門號0000-000000 │
│    │      ├──────┼────────┼─────┤號電話聯絡購買毒│
│    │      │99年5月13日 │同上            │同上      │品事宜          │
│    │      │凌晨2時許   │                │          │                │
└──┴───┴──────┴────────┴─────┴────────┘
補正欄：
┌──┬──────────────────────────────────┐
│編號│犯罪事實                                                            │
├──┼──────────────────────────────────┤
│ 1  │許秉育於99年3月間某日上午，在其所駕駛而暫停於彰化縣員林鎮火車站附近 │
│    │自小客車上，販賣第二級毒品甲基安非他命2,000元予蔡明昆。             │
├──┼──────────────────────────────────┤
│ 2  │許秉育於99年4月29日晚間9時許，在彰化縣溪州鄉○○村○○路448號附近庭 │
│    │院，販賣第二級毒品甲基安非他命1,500元予謝細貴。                     │
├──┼──────────────────────────────────┤
│ 3  │許秉育於99年5月2日下午4、5時許，在彰化縣溪州鄉○○村○○路448號附近 │
│    │巷口，販賣第二級毒品甲基安非他命1,500元予謝細貴。                   │
├──┼──────────────────────────────────┤
│ 4  │許秉育於99年5月8日下午，在彰化縣溪州鄉○○村○○路448號，販賣第二級 │
│    │毒品甲基安非他命3,000元予謝細貴。                                   │
├──┼──────────────────────────────────┤
│ 5  │許秉育於99年5月12日，在彰化縣溪州鄉○○村○○路448號巷口，販賣第二級│
│    │毒品甲基安非他命2,000元予謝細貴。                                   │
├──┼──────────────────────────────────┤
│ 6  │許秉育於99年5月12日下午5、6時許，在彰化縣永靖鄉興農超市旁菜市場附近 │
│    │，販賣第二級毒品甲基安非他命1,500元予謝細貴。                       │
├──┼──────────────────────────────────┤
│ 7  │許秉育於99年5月13日凌晨2時許，在其所駕駛而暫停於彰化縣員林鎮火車站附│
│    │近自小客車上，販賣第二級毒品甲基安非他命2,000元予蔡明昆（另並無償轉 │
│    │讓第二級毒品甲基安非他命500元予蔡明昆，見附表3補正欄編號2）。       │
├──┼──────────────────────────────────┤
│ 8  │許秉育於99年5月14日某時許，基於謝細貴代為保險箱開鎖之對價，在彰化縣 │
│    │溪州鄉○○村○○路448號，販賣第二級毒品甲基安非他命1,500元予謝細貴（│
│    │另並無償轉讓第二級毒品甲基安非他命500元予謝細貴，見附表3補正欄編號3 │
│    │）。                                                                │
├──┼──────────────────────────────────┤
│ 9  │許秉育於99年5月21日某時許，在彰化縣溪州鄉○○村○○路448號附近巷口，│
│    │販賣第二級毒品甲基安非他命1,000元予謝細貴。                         │
└──┴──────────────────────────────────┘
附表3（轉讓禁藥部分）
┌──┬───┬───────┬─────────┬───┬────────┐
│編號│ 對象 │     時間     │        地點      │市價  │備註            │
├──┼───┼───────┼─────────┼───┼────────┤
│ 1  │謝細貴│99年4月及5月期│謝細貴位在彰化縣溪│每次約│謝細貴係以門號09│
│    │      │間之某5日（次 │州鄉○○村○○路44│500元 │00-000000號電話 │
│    │      │數約5次）     │8號住處及永靖鄉菜 │      │與許秉育持用之門│
│    │      │              │市場之停車場內    │      │號0000-000000號 │
│    │      │              │                  │      │電話聯絡轉讓禁藥│
│    │      │              │                  │      │等事宜          │
├──┼───┼───────┼─────────┼───┼────────┤
│ 2  │蔡明昆│自99年4月初某 │許秉育所駕駛而暫停│同上  │蔡明昆係以門號09│
│    │      │日起，至99年5 │在彰化縣、雲林縣境│      │00-000000號電話 │
│    │      │月13日凌晨2、3│內路邊之自小客車上│      │與許秉育所持用之│
│    │      │時許止（轉讓頻│                  │      │門號0000-000000 │
│    │      │率為每星期約有│                  │      │號電話聯絡轉讓禁│
│    │      │4日，每日均轉 │                  │      │藥等事宜        │
│    │      │讓1至3次之甲基│                  │      │                │
│    │      │安非他命）    │                  │      │                │
├──┼───┼───────┼─────────┼───┼────────┤
│ 3  │賴憲佐│自99年3月底至 │許秉育所駕駛而暫停│同上  │賴憲佐係以門號09│
│    │      │99年5月初（次 │在彰化縣境內路邊之│      │00-000000號電話 │
│    │      │數合計約有60餘│自小客車上        │      │與許秉育所持用之│
│    │      │次）          │                  │      │門號0000-000000 │
│    │      │              │                  │      │號電話聯絡轉讓禁│
│    │      │              │                  │      │藥等事宜        │
└──┴───┴───────┴─────────┴───┴────────┘
補正欄：
┌──┬──────────────────────────────────┐
│編號│犯罪事實                                                            │
├──┼──────────────────────────────────┤
│ 1  │許秉育於99年5月12日下午5、6時許，在彰化縣永靖鄉興農超市旁菜市場附近 │
│    │，無償轉讓第二級毒品甲基安非他命500元予謝細貴。                     │
├──┼──────────────────────────────────┤
│ 2  │許秉育於99年5月13日凌晨2時許，在其所駕駛而暫停於彰化縣員林鎮火車站附│
│    │近自小客車上，無償轉讓第二級毒品甲基安非他命500元予蔡明昆（另並販賣 │
│    │第二級毒品甲基安非他命2,000元予蔡明昆，見附表2補正欄編號7）。       │
├──┼──────────────────────────────────┤
│ 3  │許秉育於99年5月14日某時許，在彰化縣溪州鄉○○村○○路448號，無償轉讓│
│    │第二級毒品甲基安非他命500元予謝細貴（另並販賣第二級毒品甲基安非他命 │
│    │1,500元予謝細貴，見附表2補正欄編號8）。                             │
└──┴──────────────────────────────────┘